【裁判字號】    95,訴,1405
【裁判日期】    950619
【裁判案由】    偽造文書等
【裁判全文】
臺灣臺中地方法院刑事判決              95年度訴字第1405號
公  訴  人  臺灣臺中地方法院檢察署檢察官
被      告  甲○○○
（即許秀莉）
上列被告因偽造文書等案件，經檢察官提起公訴（九十五年度偵
字第七三０三、八六０九號），本院合議庭裁定由受命法官獨任
進行簡式審判程序，判決如下：
    主    文
甲○○○連續行使偽造私文書，足以生損害於他人，處有期徒刑
肆月，如易科罰金，以參佰元折算壹日。偽造之「乙○○」、「
丙○○」署押各壹枚，均沒收。
    犯罪事實
一、甲○○○（原名許秀莉，於民國九十五年五月十二日更名）
    基於行使偽造私文書之概括犯意，連續於：
    (一)九十四年十二月八日，持其胞妹乙○○之戶口名簿及自己
      之照片至台中市東區戶政事務所，在「補領國民身分證申
      請書」上填載乙○○之個人資料、貼上自己之相片三張並
      偽簽「乙○○」之姓名一枚，而冒用乙○○之名義完成偽
      造「補領國民身分證申請書」後，持向該戶政事務所之承
      辦人行使，足生損害於乙○○，嗣因承辦人員發現相片不
      符而報警查獲。
    (二)九十五年一月三十一日起至同年三月十五日間某日，在不
      詳地點，明知某成年人所交付之丙○○國民身分證及汽車
      駕駛執照各一張為來路不明之贓物（丙○○於九十五年一
      月三十一日八時許，在台中縣大里市○○路○段之「新興
      宮」前遭搶奪之物），竟仍予收受，其後承上述同一行使
      偽造私文書之概括犯意，並意圖為自己不法之所有，於九
      十五年三月十五日九時許，至台中市○區○○路三二二號
      之中華電信股份有限公司（下稱中華電信公司）北台中營
      運處，冒丙○○之名義，而偽造丙○○之簽名一枚以製作
      不實之「３Ｇ影音行動電話業務（租用／異動）申請書」
      後，連同丙○○之國民身分證及汽車駕駛執照一併持向該
      營運處人員行使，致該公司承辦人陷於錯誤，而交付門號
      為0000000000號之SIM卡一張給甲○○○使用
      ，足生損害於丙○○及中華電信公司。嗣因上開門號為中
      華電信公司停話，甲○○○於九十五年四月十一日十六時
      十分許，至中華電信公司台中營運處洽詢時，為該公司承
      辦人員發覺甲○○○冒用丙○○之名義申辦行動電話門號
      ，而報警查獲，並扣得丙○○之國民身分證及汽車駕駛執
      照各一張。
二、案經台中巿警察局第一及第三分局報請臺灣臺中地方法院檢
    察署檢察官偵查起訴。
    理    由
一、上開犯罪事實業據被告甲○○○於本院審理時坦承屬實，而
    認罪在卷。經查：(一)前揭被告連續行使偽造私文書等犯行，
    業據被害人乙○○、丙○○於警詢時敘明在卷，核與證人即
    中華電信公司之員工王怡華、胡靜蓉於警詢時之證詞相符，
    復有被告所偽造之「補領國民身分證申請書」、「３Ｇ影音
    行動電話業務（租用／異動）申請書」及丙○○所出具之贓
    物認領保管單等影本各一件附卷可稽；(二)從上述其他調查所
    得之證據，足見被告於本院審理時認罪之自白應與事實相符
    ，亦可採為證據。綜合上述，本件事證已明，上述被告之犯
    行，已足可認定。
二、核被告所為，係犯刑法第二百十六條、第二百十條之行使偽
    造私文書罪、第三百四十九條第一項之收受贓物罪、第三百
    三十九條第一項之詐欺取財罪；原起訴意旨雖認被告尚涉有
    電信法第五十六條第一項之盜用他人電信設備罪嫌，惟被告
    應無涉嫌此項罪名，公訴人並於蒞庭時當庭更正，亦認被告
    未涉上述電信法第五十六條第一項之罪（見本院卷第十七頁
    之筆錄），此應予敘明。被告偽造乙○○及丙○○之署押乃
    偽造私文書之階段行為，不另論罪；其完成偽造私文書後持
    以行使，偽造之低度行為亦應為行使之高度行為吸收，亦不
    另論罪。惟先後二次行使偽造私文書之犯行，時間緊接，所
    犯構成要件相同，顯係基於概括之犯意反覆所為，為連續犯
    ，應依刑法第五十六條，以一罪論，並加重其刑。再者，被
    告所犯行使偽造私文書、收受贓物及詐欺取財等三罪間，因
    有方法、目的之牽連關係，為牽連犯，依刑法第五十五條，
    應從較重之行使偽造私文書以一罪處斷。爰審酌被告之素行
    、犯罪之動機、目的、手段、方法、所得、所生危害及坦承
    犯行等一切情狀後，量處如主文所示之刑，並諭知如易科罰
    金之折算標準。至前揭被告所偽造之「乙○○」、「丙○○
    」署押各一枚，則應依刑法第二百十九條，均沒收之。
據上論斷，應依刑事訴訟法第二百七十三條之一第一項、第二百
九十九條第一項前段，刑法第五十六條、第二百十六條、第二百
十條、第三百三十九條第一項、第三百四十九條第一項、第五十
五條、第四十一條第一項前段、第二百十九條，罰金罰鍰提高標
準條例第一條前段、第二條，判決如主文。
中    華    民    國    95    年    6     月    19    日
                  刑事第十二庭  法  官  莊深淵
上正本證明與原本無異。
如不服本判決，應於送達後十日內向本院提出上訴狀（須附繕本
本），上訴於台灣高等法院台中分院。
                                書記官  何惠文
中    華    民    國    95    年    6     月    19    日
附錄論罪科刑法條
中華民國刑法第210條：
偽造、變造私文書，足以生損害於公眾或他人者，處五年以下有
期徒刑。
中華民國刑法第216條：
行使第二百十條至第二百十五條之文書者，依偽造、變造文書或
登載不實事項或使登載不實事項之規定處斷。
中華民國刑法第339條第1項：
意圖為自己或第三人不法之所有，以詐術使人將本人或第三人之
物交付者，處五年以下有期徒刑、拘役或科或併科一千元以下罰
金。
中華民國刑法第349條第1項：
收受贓物者，處三年以下有期徒刑、拘役或五百元以下罰金。


司法院資訊處製作；財團法人民間司法改革基金會備份。
